【裁判字號】    90,易,1296
【裁判日期】    901010
【裁判案由】    竊盜
【裁判全文】
臺灣臺南地方法院刑事判決                          九十年度易字第一二九六號
    公  訴  人  臺灣台南地方法院檢察署檢察官
    被      告  乙○○
    被      告  丙○○
    被      告  甲○○
    右  一  人
    選任辯護人  陳豐裕
右列被告因竊盜等案件，經檢察官提起公訴（八十九年度偵字第一一八二八號），本
院判決如左：
    主  文
乙○○無罪。
丙○○共同連續攜帶兇器竊盜，處有期徒刑捌月。扣案如附表一所示之物沒收。
甲○○共同竊盜，處有期徒刑肆月，如易科罰金，以參佰元折算壹日。
    事  實
一、丙○○與綽號「黑豬」之姓名年籍不詳之成年男子，共同基於為自己不法所有之
    概括犯意聯絡，先於民國（下同）八十九年十月十三日十時許，在台南市安平區
    及成功大學附設醫院對面人行道上，持客觀上可供凶器使用之一字起子、鉗子，
    竊取三陽牌機車二部（車號不詳），於得手後，再將之載往乙○○位於高雄市○○區○○路二五巷十九號之住處銷贓。
二、丙○○復承接上開犯意，與甲○○二人基於為自己不法所有之犯意聯絡，於八十
    九年十月十三日十六時許，以徒手搬動車輛之方式，共同竊取黃貴金所有機車車
    號ＨＨＹ—０五九號，嗣於同日十六時二十分許，在台南市○○○街二七巷二弄
    街口，適丙○○將該車搬上箱型車（車號ＹＪ—二九五九號）時，為警當場查獲
    ，並扣得箱型車內丙○○所有如附表一所示之工具，甲○○則逃逸無蹤。嗣經丙○○帶同警方至乙○○前開住處，當場扣得乙○○所有供拆解機車之如附表二所
    示工具。
三、案經台南市警察局第四分局報告台灣台南地方法檢察署檢察官偵查起訴。
    理  由
壹、有罪部分：
一、右揭事實，業據被告丙○○、甲○○於本院審理中坦承不諱，且有扣押物品清單
    、通聯記錄貳紙附卷足憑，足以補強被告二人自白之真實性，本件事證明確，被
    告三人前揭犯行均堪以認定，應予依法論科。
二、核被告丙○○係犯刑法第三百二十一條第一項第三款之攜帶兇器竊盜罪及同法第
    三百二十條第一項之竊盜罪；被告甲○○則係犯刑法第三百二十條第一項之竊盜
    罪。公訴人認被告甲○○係犯刑法第三百二十一條第三款、第四款之加重竊盜罪
    ，容有未洽，惟因基本社會事實同一，起訴法條應予變更。被告丙○○與綽號黑
    豬之姓名年籍不詳之成年男子就上揭加重竊盜犯行，及被告丙○○與被告甲○○
    就前開普通竊盜犯行，有犯意聯絡及行為分擔，皆為共同正犯。被告丙○○先後
    二次竊盜犯行，時間緊接，方法相同，所犯基本構成要件相同之罪名，顯係基於
    概括犯意反覆為之，依連續犯規定論以加重竊盜罪一罪，並依法加重其刑。查被
    告甲○○並非綽號黑豬之男子，業據被告丙○○供承在卷，且衡諸常情，將他人
    以綽號黑豬名之，應係身形壯碩或肥胖之人，然觀之被告甲○○身形，乃瘦長之
    人，且乏其他證據足資證明其有其他與丙○○連續竊盜之犯行，是被告甲○○僅
    與丙○○共同竊盜一次，公訴人誤為二次，且被告丙○○係分別與被告甲○○及
    綽號黑豬之人共同竊盜，是公訴人誤為結夥三人共同竊盜，均有未洽，併此敘明
    。爰審酌被告丙○○、甲○○二人之犯罪手段及犯後態度等一切情狀，各量處如
    主文所示之刑，並就被告甲○○部分諭知易科罰金之折算標準。至扣案如附表一
    所示之物，屬被告丙○○所有，且係供犯罪所用之物，爰依法宣告沒收。
貳、無罪部分：
一、公訴意旨略以：詳如起訴書（參附件）。
二、按犯罪事實應依證據認定之，無證據不得推定其犯罪事實；又不能證明被告犯罪
    者，即應諭知無罪無罪之判決，刑事訴訟法第一百五十四條、第三百零一條第一
    項分別定有明文。又認定犯罪事實所憑之證據，無論為直接證據或間接證據，其
    為訴訟上之證明，需於通常一般人均不致有所懷疑，而得確信其為真實之程度者
    ，始得據為有罪之認定，倘其證明尚未達此一程度。，而有合理之懷疑存在時，
    法院即無從為有罪之認定，最高法院七十六年台上字第四九八六號判例可資參照
    。
三、本件公訴人認被告乙○○涉有連續竊盜罪嫌，無非以同案被告丙○○於警訊時之
    供述及通聯記錄資為依據。然訊據被告乙○○堅決否認有前揭犯行，辯稱：伊雖
    然在八十九年十月十三日有交付新台幣一萬元買受贓車二部，但是對丙○○之行
    竊，伊根本事前不知情，事中也未參與，並不是共犯等語。
四、經查：
（一）同案被告丙○○之供詞先後不一，其先於警訊時供稱被告甲○○係黑豬，又供
      稱箱型車車上供作案用之工具均為黑豬所有，且將竊來的車子交給黑豬，黑豬
      會按一部機車壹仟元之代價，支付酬勞予丙○○云云；然其後於偵查中又改稱
      因為之前有一部車交乙○○修理，他修不好，所以懷恨在心，才誣指乙○○偷
      車云云，此參酌被告乙○○於本院審理時供稱伊是以每部機車五仟元之代價向
      丙○○買車等語，此參酌被告丙○○於本院審理時亦供述：伊與綽號黑豬之男
      子確實是將竊來之機車交付被告，並從被告乙○○處收取酬勞等語（參見九十
      年八月二十二日訊問筆錄）相符，且衡諸常情，若被告乙○○有參與竊盜，則
      應所得共享，為何還需另外支付代價向被告丙○○收購機車？是被告乙○○前
      開所辯，並非不可採信。
（二）至被告乙○○與被告甲○○之通聯記錄，僅能證明二人之前有認識，但並不能
      據此逕認二人聯繫之目的在共同竊盜，況被告丙○○與被告甲○○二人均於本
      院中坦承：八十九年十月十三日下午係渠等二人共同竊盜，乙○○並未參與等
      語，後來警察來時，丙○○叫甲○○快跑，而僅有丙○○躲避不及，而遭逮捕
      乙節（參見本院前開訊問筆錄）明確在卷，是在乏其他積極證據足資證明被告
      乙○○案發當時確實有在場之前提下，自不得僅憑通聯記錄之間接證據作為認
      定被告有罪之基礎。至扣案如附表二所示之物，自不得宣告沒收。
此外，復查無其他積極證據，足資證明被告乙○○涉有公訴人所指之犯行，應認被告
被訴前揭犯行均不能證明，自應為無罪判決之諭知。
據上論斷，應依刑事訴訟法第三百零一條第一項、第二百九十九條第一項前段、第三
百條，刑法第三百二十一條第一項第三款、第三百二十條第一項、第二十八條、第五
十六條、第四十一條第一項前段、第三十八條第一項第二款，判決如主文。
本案經檢察官曾昭凱到庭執行職務
中      華      民      國      九十      年      十      月      十    日
                                  臺灣臺南地方法院刑事第五庭
                                          法  官  謝 家 宜
右正本證明與原本無異。
如不服本判決，應於判決送達後十日內，向本院提出上訴狀。
                                          書記官  魏 芝 雯
中      華      民      國      九十      年      十      月      十    日


司法院資訊處製作；財團法人民間司法改革基金會備份。
